【裁判字號】    90,易,1165
【裁判日期】    901231
【裁判案由】    傷害
【裁判全文】
臺灣屏東地方法院刑事判決                          九十年度易字第一一六五號
    公  訴  人  臺灣屏東地方法院檢察署檢察官
    被      告  乙○○
右列被告因傷害案件，經檢察官提起公訴（九十年度偵字第二七三五號），本院判決
如左：
     主  文
乙○○傷害人之身體，累犯，處拘役參拾日，如易科罰金，以佰元折算壹日。
    事  實
一、乙○○曾於民國八十二年十月間，因違反肅清煙毒條例案件，經本院判處有期徒
    刑三年三月確定，甫於八十六年八月二十四日執行完畢，猶不知悔改，復於八十
    九年十月六日下午七時許，在屏東縣鹽埔鄉振興村天天樂卡拉ＯＫ內，因細故與
    甲○○發生爭執，竟基於傷害人身體之犯意，持菜刀毆打甲○○，致甲○○受有
    左胸三處撕裂傷、約十公分、七公分及三公分及左肩一處撕裂傷約三公分等傷害
    。
二、案經甲○○訴由屏東縣警察局里港分局報請台灣屏東地方法院檢察署檢察官偵查
    起訴。
    理  由
一、訊據被告乙○○矢口否認有右揭傷害犯行，辯稱：當時伊喝醉了，有無毆打告訴
    人，伊不知道等語。經查：右揭犯罪事實，業據告訴人甲○○指訴甚詳，並有醫
    院驗傷診斷證明書一紙在卷可稽。況被告業於八十九年十一月十八日與告訴人達
    成民事和解，被告於和解書中坦承因酒醉與告訴人起衝突等節，亦有和解書一紙
    可參。益徵其確有上開持菜刀毆打告訴人之犯行，否則何須與告訴人達成和解？
    況被告於本院審理時，尚能清楚回答，菜刀是卡拉ｏｋ店所有等語。足認其辯稱
    喝醉不知道云云，係避重就輕之詞，尚非可採，事證明確，被告犯行堪以認定。
二、核被告所為，係犯刑法第二百七十七條第一項之傷害罪。又其曾犯肅清煙毒條例
    案件，經法院判處有期徒刑三年三月確定，並於八十六年八月二十四日執行完畢
    ，五年以內再犯本件有期徒刑以上之罪，為累犯，依刑法第四十七條規定加重其
    刑。爰審酌被告已與告訴人達成和解、犯罪動機、手段及犯後態度等一切情狀，
    量處如主文所示之刑，並諭知易科罰金之折算標準。
據上論斷，應依刑事訴訟法第二百九十九條第一項前段，刑法第二百七十七條第一項
第四十七條、第四十一條第一項前段，罰金罰鍰提高標準條例第一條前段、第二條，
判決如主文。
中      華      民      國      九十      年    十二    月    三十一    日
                                          法  官  羅森德
右正本證明與原本無異。
對於本判決如有不服應於收受送達後十日內向本院提出上訴書狀上訴於台灣高等法院
高雄分院並按他造當事人之人數附具繕本。
                                          書記官  謝天祥
中      華      民      國      九十      年    十二    月    三十一    日
附錄本判決論罪之法條：
刑法第二百七十七條第一項：
傷害人之身體或健康者，處三年以下有期徒刑、拘役或一千元以下罰金。


司法院資訊處製作；財團法人民間司法改革基金會備份。
